【裁判字號】    98,消債更,285
【裁判日期】    980515
【裁判案由】    聲請更生程序
【裁判全文】
臺灣高雄地方法院民事裁定           98年度消債更字第285號
聲  請  人  甲○○
上列當事人因消費者債務清理事件聲請更生，本院裁定如下：
    主  文
聲請人甲○○自民國九十八年五月十五日下午四時起開始更生程
序。
命司法事務官進行本件更生程序。
    理  由
一、聲請意旨略以：聲請人前未曾依「中華民國銀行公會會員辦
    理消費金融案件無擔保債務協商機制」請求共同協商債務清
    償方案，嗣於消費者債務清理條例施行後乃向最大債權金融
    機構即台新銀行請求協商而未成立，惟依聲請人目前收入已
    不足支付上開最大債權銀行所提分180 期、月付新臺幣（下
    同）4,000 元之協商方案，更何況聲請人尚有中華商業銀行
    等其他5 家債權外賣之債權人無法列入協商，經聲請人請求
    上開最大債權銀行延長期數、降低月付金，使其可以再與資
    產公司另行個別協商未果，且聲請人於民國97年10月發現罹
    患有惡性腫瘤，並須經2 次手術及休養方能控制病情，實有
    不能清償債務及不能清償債務之虞，所負無擔保或無優先權
    之債務總額既未逾1,200 萬元，復未經法院裁定開始清算程
    序或宣告破產，爰依法聲請更生等語。
二、按債務人不能清償債務或有不能清償之虞者，得依本條例所
    定更生程序，清理其債務；債務人無擔保或無優先權之債務
    總額未逾1,200 萬元者，於法院裁定開始清算程序或宣告破
    產前，得向法院聲請更生；法院開始更生程序之裁定，應載
    明其年、月、日、時，並即時發生效力；法院裁定開始更生
    或清算程序後，得命司法事務官進行更生或清算程序，必要
    時得選任律師、會計師或其他適當之自然人或法人一人為監
    督人或管理人，消費者債務清理條例第3 條、第42條第1 項
    、第45條第1 項、第16條第1 項分別定有明文。
三、經查：
（一）聲請人就其主張上開債務之事實，及前以書面向最大債權
      金融機構台新銀行請求共同協商債務清償方案，惟因協商
      不成立，而向本院聲請更生等情，已提出財產收入狀況說
      明書、債權人清冊、財產歸屬資料清單、95年及96年度綜
      合所得稅各類所得資料清單、財團法人金融聯合徵信中心
      當事人綜合信用報告、前置協商不成立通知書、收入切結
      書及勞工保險被保險人投保資料表（明細）、診斷證明書
      等資料在卷可考，經核大致相符，堪信為真實。
（二）聲請人陳報每月收入僅有12,000元，倘依該月收入為準，
      扣除行政院主計處所頒訂97年最低生活費臺灣省每人9,82
      9 元之最低生活費標準後，僅剩餘2,171 元，實已不足支
      付最大債權機構台新銀行所提出月付4,000 元之協商方案
      ，且聲請人陳報尚有其他銀行將其債權外賣與資產公司而
      未能列入協商，將來必定需再另行支付個別協商之款項之
      情狀應為屬實，此有聲請人回報本院職權命補正其對該等
      未列入協商銀行所負之實際債權額之書狀附卷可稽，堪為
      採信，從而，聲請人依法聲請更生，堪認並無不合。
四、綜上所述，本件聲請人有無法清償債務約1,525,851 元，並
    未逾1,200 萬元債務之情事，且其未經法院裁定開始清算程
    序或宣告破產，業經本院查明在案，有查詢表、前案紀錄表
    各1 份附卷可按，是聲請人聲請更生，並無不合，應予准許
    ，爰裁定如主文第一項所示。並依上開規定命司法事務官進
    行本件更生程序，爰裁定如主文第二項所示。
五、依消費者債務清理條例第11條第1 項、第45條第1 項、第16
    條第1 項，裁定如主文。
中    華    民    國    98     年    5    月    15    日
                    民事鳳山分庭    法  官  林意芳
上為正本係照原本作成。
本件不得抗告。
本裁定已於98年5月15日下午4時公告。
中    華    民    國    98     年    5    月    15    日
                                    書記官  陸艷娣


司法院資訊處製作；財團法人民間司法改革基金會備份。
